【裁判字號】    95,訴,1289
【裁判日期】    951124
【裁判案由】    違反槍砲彈藥刀械管制條例
【裁判全文】
臺灣彰化地方法院刑事判決              95年度訴字第1289號
公  訴  人  臺灣彰化地方法院檢察署檢察官
被      告  甲○○
指定辯護人  江來盛 律師
上列被告因違反槍砲彈藥刀械管制條例案件，經檢察官提起公訴
（九十五年度偵字第五六九號、第八０二號）及移送併案審理（
九十五年度偵字第八六九五號），本院判決如下：
    主  文
甲○○未經許可，持有可發射子彈具有殺傷力之改造手槍，累犯
，處有期徒刑年肆月，併科罰金新臺幣捌萬元，罰金如易服勞
役，以新臺幣壹仟元折算壹日，扣案如附表編號一、二所示具有
殺傷力之改造手槍貳枝及具有殺傷力直徑捌點捌釐米之土造子彈
壹顆，均沒收之。
    犯 罪 事 實
一、甲○○曾因贓物案件，經本院以八十二年度易字第一０三０
    號刑事判決判處有期徒刑五月，緩刑三年確定（第一案）；
    又於民國（下同）八十三年間，因違反肅清煙毒條例等案件
    ，經本院以八十三年度訴字第一四五三號刑事判決判處有期
    徒刑三年、四月，應執行有期徒刑三年二月確定（第二案）
    ，第一案之緩刑宣告亦因而撤銷；另於八十四年間，因違反
    槍砲彈藥刀械管制條例案件，經本院以八十四年度訴字第四
    四三號刑事判決判處有期徒刑七月確定（第三案）；再因違
    反妨害兵役治罪條例案件，經臺中司令部以八十四年度師審
    字第二號刑事判決判處有期徒刑四月確定（第四案）；復因
    竊盜等案件，經臺灣臺中地方法院以八十四年度訴字第一九
    七九號刑事判決判處有期徒刑三年十月、八月，應執行有期
    徒刑四年，其不服，提起上訴，經臺灣高等法院臺中分院駁
    回其上訴而告確定（第五案），嗣第二、三、四案經本院裁
    定應執行有期徒刑三年十一月確定，並與前開第一、五案接
    續執行，於八十七年十月三十日假釋出獄，付保護管束，迄
    九十一年九月十一日假釋期滿未經撤銷其假釋，而視為業已
    執行完畢。猶不知警惕，明知可發射子彈具有殺傷力之改造
    手槍及具有殺傷力之子彈，分別係槍砲彈藥刀械管制條例第
    四條第一項第一款、第二款所列管之物品，未經中央主管機
    關許可，不得非法持有，竟於九十四年十一月某日，在彰化
    縣田中鎮之某ＫＴＶ處，向真實年籍姓名不詳，綽號「全益
    」之成年男子，以新台幣八萬元之價格，約定購買如附表所
    示之具有殺傷力之槍、彈後，旋由真實姓名不詳、綽號「阿
    峰」之成年男子持如附表編號一、二所示具有殺傷力之改造
    手槍二枝（含彈匣二個），及編號三所示具有殺傷力之土製
    子彈二顆等物，至甲○○位於彰化縣田中鎮○○街之租屋處
    交付予甲○○收執，其因而自該時、地起，未經許可，非法
    持有該批具有殺傷力之槍枝及子彈，並將該槍枝、子彈分別
    藏放在彰化縣田中鎮第一環保公園內及彰化縣北斗鎮○○路
    ○段三三巷六號旁。嗣先於九十五年一月十六日十四時三十
    分許，經警在彰化縣田中鎮第一環保公園內起出其所藏放之
    如附表編號一所示之改造手槍一枝（含彈匣一個）；後於九
    十五年九月十二日十六時三十五分許，再經警於彰化縣北斗
    鎮○○路○段三三巷六號旁起出其所藏放之如附表編號二所
    示之改造手槍一枝（含彈匣一個）及如附表編號三所示之土
    造子彈二顆（經送鑑驗，試射一顆），因而循線查悉上情。
二、案經彰化縣警察局報請臺灣彰化地方法院檢察署檢察官偵查
    起訴，暨彰化縣警察局報請臺灣彰化地方法院檢察署檢察官
    移送併案審理。
    理  由
一、上開事實，迭經被告甲○○於警詢、偵訊及本院審理時坦承
    不諱，並有如附表所示之改造槍枝二枝及子彈二顆扣案可資
    佐證，且扣案之槍枝及子彈，經警送內政部警政署刑事警察
    局以性能檢驗法、試射法鑑定結果：1、送鑑改造手槍一枝
    （槍枝管制編號：0000000000號），認係由仿Ｗ
    ＡＬＴＨＥＲ廠ＰＰＫ／Ｓ型半自動手槍製造之槍枝換裝土
    造金屬槍管而成之改造手槍，機械性能良好，可供擊發適用
    子彈使用，認具殺傷力；2、送鑑改造手槍一枝（槍枝管制
    ：編號0000000000號），認係由仿ＢＥＲＥＴＴ
    Ａ廠八四型半自動手槍製造之槍枝，換裝土造金屬槍管而成
    之改造手槍，機械性能良好，可供擊發適用子彈使用，認具
    殺傷力；3、送鑑子彈二顆，認均係由土造金屬彈殼加裝直
    徑約八點八釐米金屬彈頭而成之土造子彈，經採樣一顆實際
    試射，可擊發，認具殺傷力等情，有該局九十五年二月六日
    刑鑑字第０九五００六二三九五號及九十五年十月二日刑鑑
    字第０九五０一三八０八二號槍彈鑑定書各一份及檢具之照
    片九張在卷可稽，是堪認被告之自白確與事實相符，洵堪採
    信。綜上，本件事證已臻明確，被告上開犯行，已堪認定。
二、按未經許可持有槍、彈，其持有之繼續為行為之繼續，亦即
    一經持有槍、彈，罪已成立，但其完結須繼續至持有行為終
    了時為止（最高法院八十八年度第八次刑事庭會議決議、九
    十二年台上字第五一八０號判決意旨參照）。查本件被告甲
    ○○係自九十四年十一月間某日起即持有如附表所示之槍、
    彈，迄九十五年一月十六日及同年九月十二日始分別為警查
    獲，業如前述，期間刑法規定雖已修正公布生效，然其以一
    持有行為同時持有如附表所示之槍枝及子彈，其持有之繼續
    為行為之繼續，至持有行為終了時，均論以一罪，不得割裂
    （最高法院九十年台上字第六六四三號判決意旨參照），是
    雖其先後為警查獲其持有槍、彈之犯行，然仍應認其持有行
    為之終了係在刑法修正公布施行之後，自無行為後法律變更
    可言，而毋庸為新舊法比較適用，合先敘明。核被告所為，
    係犯槍砲彈藥刀械管制條例第八條第四項之未經許可，持有
    可發射子彈具有殺傷力之改造手槍罪、同條例第十二條第四
    項之未經許可持有具有殺傷力之子彈罪。又按非法持有、寄
    藏、出借槍砲彈藥刀械等違禁物，所侵害者為社會法益，如
    所持有、寄藏或出借客體之種類相同（如同為手槍，或同為
    子彈者），縱令同種類之客體有數個（如數枝手槍、數顆子
    彈），仍為單純一罪，不發生想像競合犯之問題；若同時持
    有、寄藏或出借二不相同種類之客體（如同時持有手槍及子
    彈），則為一行為觸犯數罪名之想像競合犯（最高法院八十
    二年度台上字第五三０三號判決要旨可資參照）。查被告雖
    持有具有殺傷力之改造手槍二枝及土造子彈二顆，惟依前開
    判決意旨，應僅分別成立單純一未經許可持有具有殺傷力之
    改造手槍罪及未經許可持有具有殺傷力之子彈罪，而不以其
    所持有之槍枝及子彈數量而成立數罪；再其未經許可，同時
    持有可發射子彈具有殺傷力之改造手槍及具有殺傷力之土造
    子彈，係一行為觸犯構成要件相異之罪，為異種想像競合犯
    ，應從一重論以未經許可，持有可發射子彈具有殺傷力之槍
    枝罪。復查公訴人雖僅就被告持有如附表編號一所示之改造
    手槍提起公訴，然未經起訴之部分與前開已提起公訴之部分
    既分別具有單純一罪及想像競合之關係，其一部起訴之效力
    自應及於全部，故本院自得併予審究，併此敘明。再查被告
    曾因贓物案件，經本院以八十二年度易字第一０三０號刑事
    判決判處有期徒刑五月，緩刑三年確定（第一案）；又於八
    十三年間，因違反肅清煙毒條例等案件，經本院以八十三年
    度訴字第一四五三號刑事判決判處有期徒刑三年、四月，應
    執行有期徒刑三年二月確定（第二案），第一案之緩刑宣告
    亦因而撤銷；另於八十四年間，因違反槍砲彈藥刀械管制條
    例案件，經本院以八十四年度訴字第四四三號刑事判決判處
    有期徒刑七月確定（第三案）；再因違反妨害兵役治罪條例
    案件，經臺中司令部以八十四年度師審字第二號刑事判決判
    處有期徒刑四月確定（第四案）；復因竊盜等案件，經臺灣
    臺中地方法院以八十四年度訴字第一九七九號刑事判決判處
    有期徒刑三年十月、八月，應執行有期徒刑四年，其不服，
    提起上訴，經臺灣高等法院臺中分院駁回其上訴而告確定（
    第五案），嗣第二、三、四案經本院裁定應執行有期徒刑三
    年十一月確定，並與前開第一、五案接續執行，於八十七年
    十月三十日假釋出獄，付保護管束，迄九十一年九月十一日
    假釋期滿未經撤銷其假釋，而視為業已執行完畢等情，有臺
    灣彰化地方法院檢察署刑案資料查註紀錄表及臺灣高等法院
    被告前案紀錄表各一份在卷可考，其於受有期徒刑執行完畢
    後，五年以內再故意犯本件有期徒刑以上之罪，為累犯，應
    依刑法第四十七條第一項規定加重其刑。爰審酌槍枝及子彈
    均係屬高度危險之物品，非經主管機關許可不得擅自持有，
    以維護社會大眾安全；被告無故持有具有殺傷力之改造手槍
    及土造子彈等物，未繳交治安機關，影響社會治安匪淺，且
    查獲具有殺傷力槍、彈之數量及火力又非甚小，更加劇對社
    會安全之危害性，惟念及被告並無持該槍、彈從事不法行為
    ，尚未造成實害，暨其素行、智識程度、生活狀況及其犯後
    坦承一切犯行等一切情狀，量處如主文所示之刑，併科罰金
    部分並諭知如易服勞役之折算標準，以資懲儆。扣案如附表
    編號一、二之改造手槍（均含彈匣各1個）二枝及未試射之
    土造子彈一顆，因屬違禁物，爰依刑法第三十八條第一項第
    一款之規定宣告沒收；至另扣案之土造子彈一顆業經送驗時
    試射擊發，其彈頭與彈殼已分離，已喪失子彈之效用，非屬
    違禁物，故不為沒收之諭知，附此敘明。
據上論斷，應依刑事訴訟法第二百九十九條第一項前段，槍砲彈
藥刀械管制條例第八條第四項、第十二條第四項，刑法第十一條
前段、第五十五條、第四十七條第一項、第四十二條第三項、第
三十八條第一項第一款，判決如主文。
本案經檢察官張尹敏到庭執行職務。
中    華    民    國    95    年    11    月    24    日
                  刑事第一庭    審判長法  官  簡璽容
                                      法  官  郭麗萍
                                      法  官  胡宜如
以上正本證明與原本無異。
如不服本判決，應於判決送達後十日內向本院提出上訴狀 (須附
繕本 )。
中    華    民    國    95    年    11    月    24    日
                                      書記官  陳錫威
附表
┌──┬───────────┬───────────┬──────────┐
│編號│   扣   案    物      │     特        徵     │    備        註    │
├──┼───────────┼───────────┼──────────┤
│ 一 │改造手槍一枝（槍枝管制│仿WALTHER廠PPK/S型半自│1、經鑑定後，認機械 │
│    │編號：第0000000000號，│動手槍製造之槍枝，更換│   性能良好，可擊發 │
│    │含彈匣一個）          │土造金屬槍管改造而成之│   適用之子彈，認具 │
│    │                      │改造手槍。            │   殺傷力。         │
│    │                      │                      │2、購得後即藏放於彰 │
│    │                      │                      │   化縣田中鎮第一環 │
│    │                      │                      │   保公園內，於九十 │
│    │                      │                      │   五年一月十六日為 │
│    │                      │                      │   警查獲。         │
├──┼───────────┼───────────┼──────────┤
│ 二 │改造手槍一枝（槍枝管制│仿BERETTA廠84型半自動 │1、經鑑定後，認機械 │
│    │編號：第0000000000號，│手槍製造之槍枝，換裝土│   性能良好，可擊發 │
│    │含彈匣一個）          │造金屬槍管而成之改造手│   適用之子彈，認具 │
│    │                      │槍。                  │   殺傷力。         │
│    │                      │                      │2、購得後即藏放於彰 │
│    │                      │                      │   化縣北斗鎮○○路 │
│    │                      │                      │   一段三三巷六號旁 │
│    │                      │                      │   ，於九十五年九月 │
│    │                      │                      │   十二日為警查獲。 │
├──┼───────────┼───────────┼──────────┤
│ 三 │土造子彈二顆          │為直徑8.8MM土造金屬彈 │1、於鑑定時經採樣一 │
│    │                      │頭之土造子彈。        │   顆試射，可擊發， │
│    │                      │                      │   認具有殺傷力，但 │
│    │                      │                      │   該鑑驗用之子彈已 │
│    │                      │                      │   耗損而不具殺傷力 │
│    │                      │                      │   ，僅餘一顆子彈具 │
│    │                      │                      │   殺傷力。         │
│    │                      │                      │2、購得後即藏放於彰 │
│    │                      │                      │   化縣北斗鎮○○路 │
│    │                      │                      │   一段三三巷六號旁 │
│    │                      │                      │   ，於九十五年九月 │
│    │                      │                      │   十二日為警查獲。 │
└──┴───────────┴───────────┴──────────┘


司法院資訊處製作；財團法人民間司法改革基金會備份。
